臺灣士林地方法院刑事判決　　　　　　 95年度簡上字第180號
上　訴　人　臺灣士林地方法院檢察署檢察官
被　　　告　甲○○
　　　　　　　　　　　3樓
上列上訴人因被告違反商標法案件，不服本院中華民國95年9 月
30日本院士林簡易庭95年度士簡字第1052號第一審判決（聲請簡
易判決處刑書案號95年度偵字第8309號），提起上訴，本院管轄
之第二審合議庭判決如下：
    主  文
上訴駁回。
甲○○緩刑貳年。
    事實及理由
一本案經本院審理結果，認第一審判決以被告甲○○連續犯商標
  法第82條之販賣仿冒商標物品罪，判處有期徒刑3 月，併科罰
  金新臺幣5 萬元，有期徒刑部分並諭知如易科罰金以銀元300
  元即新台幣900 元折算壹日，罰金部分諭知如易服勞役以新臺
  幣壹仟元折算壹日，並將扣案之仿冒商標物品諭知沒收，其認
  事用法及量刑均無不當，應予維持，並引用第一審刑事簡易判
  決書記載之事實、證據、理由（詳如附件），另補充被告所為
  係犯商標法第82條之罪，及將原審引用之刑法第11條前段，更
  正為刑法第11條。
二上訴人上訴意旨略稱：判決不適用法則或適用不當者為違背法
  令，刑事訴訟法第378 條定有明文。又比較適用最有利於行為
  人之法律，應就罪刑有關之一切情形，比較其全部之結果，而
  為一體之適用，不應一部分適用新法，一部分適用舊法，而割
  裂適用。本件被告行為後，刑法於94年2 月2 日修正公布，95
  年7 月1 日施行，刑法第41條及第42條均經修正。原審於比較
  新舊法後，認為關於被告所處有期徒刑部分，應依修正前刑法
  第41條第1 項前段規定易科罰金，所處罰金部分，則認依修正
  後刑法第42條第3 項前段規定易服勞役。是原審就本案未整體
  比較，而割裂適用，自屬適用法則不當云云。
三按比較新舊法時，應就罪刑有關之一切情形，比較其全部之結
  果，而為整個之適用，不能割裂而分別適用有利益之條文，最
  高法院27年上字第2615號判例固揭有明文，惟其所稱應綜合比
  較，不得割裂適用之條文，係指就罪刑有關之條文。再按被告
  行為後，刑法於94年2 月2 日修正公布，95年7 月1 日施行，
  而刑法施行法亦於95年6 月14日增訂第1 條之1 。就修正前後
  刑法有關罪刑之比較，係就有關之共犯、未遂犯、想像競合犯
  、牽連犯、連續犯、結合犯，以及累犯加重、自首減輕暨其他
  法定加減原因（如身分加減）與加減例等一切情形，綜其全部
  罪刑之結果為比較，此參最高法院95年第8 次刑事庭會議決議
  自明。而刑法第41條、第42條有關易科罰金及易服勞役之規定
  ，乃涉裁量權之行使，須於裁量權行使時，方有比較適用之問
  題，故在綜合比較新舊法有關罪刑之規定時，無庸比較有關易
  服勞役及易科罰金之規定。是就易科罰金、易服勞役等涉裁量
  權行使之規定，得予割裂使用，不屬前揭判例所指應綜合比較
  之條文。從而，原審就判處被告有期徒刑及罰金刑部分，於比
  較新舊法後，就有期徒刑部分，依修正前刑法第41條第1 項前
  段規定易科罰金，就罰金部分，依修正後刑法第42條第3 項前
  段規定易服勞役，並無割裂適用之違誤。檢察官以原審有適用
  法則不當，而提起本件上訴，自無理由，應予駁回。
四末按被告行為後，刑法第74條關於緩刑之規定雖經修正，惟我
  國緩刑係採刑之執行暫緩制（而非刑之宣告暫緩制），故緩刑
  規定，性質上應屬刑之執行事項的規範，並非行為可罰性之規
  範，無刑法第2 條第1 項之適用餘地，應逕適用裁判時之法律
  即可（最高法院95年第8 次刑事庭會議決議同此結論），此部
  分並無新舊法比較適用之問題。查被告前未曾因故意犯罪受有
  期徒刑以上刑之宣告，有臺灣高等法院被告前案紀錄表可稽，
  其一時短於思慮，偶罹刑典，惟犯後坦承犯行，深表悔悟，又
  已與告訴人美商A&F 商標公司、美商J.M.H 商標公司和解，告
  訴人並表示不再追究，請給被告自新機會，有告訴人所提之陳
  報狀及和解書各1 份附卷可憑，足認被告經此刑之宣告後，應
  知警惕而無再犯之虞，本院因認以暫不執行其刑為當，爰依裁
  判時法即修正後刑法第74條第1 項第1 款規定，併予宣告緩刑
  2 年，以勵自新。
五據上論斷，依刑事訴訟法第455 條之1 第1 項、第3 項、第
  368 條，第373 條，刑法第74條第1 項第1 款，判決如主文。
六本案經檢察官林宏松到庭執行職務。
中　　華　　民　　國　　96　　年　　1 　　月　　31　　日
                  刑事第四庭審判長法  官  杜惠錦
                                  法  官  朱瑞娟
                                  法  官  江翠萍
以上正本證明與原本無異。
本件不得上訴。
                                  書記官  陳慧玲
中　　華　　民　　國　　96　　年　　2 　　月　　1 　　日
